Inventaris van de archieven van de Nederlandse Factorij in Japan te Hirado [1609-1641] en te Deshima, [1641-1860], 1609-1860
Nationaal Archief, Den Haag
- 1e periode: 1609 - 1842
  - Archief van het Opperhoofd en de Raad, A
    - Handel en huishoudelijke zaken., IV
      - Rapporten en memories van diverse autoriteiten over de handel in Japan., 1743 - 1808; 659-664
        - "Memorie der in Japan geregeerd hebbende Opperhoofden, mitsgaders den tijd van hun op- en afreijse na en van Jedo..."(etc.); tabel met opgave van de namen der Opperhoofden, de data van de hofreis, bedragen van invoer, omzet, verlies en winst, het aantal verongelukte schepen, etc., met een tienjaarlijkse samenvatting, over 1620 - 1793. (c. 1792), 663; 1 katern
          Vgl. Nachod, p. CXCVI over deze tabel.
        - "Memorie der in Japan geregeerd hebbende Opperhoofden, mitsgaders den tijd van hun op- en afreijse na en van Jedo..."(etc.); tabel met opgave van de namen der Opperhoofden, de data van de hofreis, bedragen van invoer, omzet, verlies en winst, het aantal verongelukte schepen, etc., met een tienjaarlijkse samenvatting, over 1620 - 1808. (c. 1808), 664; 1 katern
      - Jaarlijkse rapporten van de aftredende Opperhoofden aan Gouverneur-Generaal en Raden over de handel op Deshima tijdens hun ambtsperiode. Afschriften., 1663/4 -1746/, 1785/6 - 1791/2; 665-673
        Deze rapporten werden samengesteld tijdens de reis van Deshima naar Batavia. Gouverneur-Generaal en Raden zonden het volgend jaar een afschrift naar Deshima.
        Zie voor de rapporten over 1747/8 - 1784/5 (met hiaten) de nrs. 370-406. (Ingekomen brieven van Gouverneur-Generaal en Raden).
        - 1664 - 1682/3, 665; 1 deel
          Voorplat vermeldt: "...eyndicht anno 1691 ".
          Achterplat ontbreekt. Laatste gedeelte sterk beschadigd.
        - 1691/2 - 1700/1, 666; 1 deel
          Rapport 1700/1 in fragment.
        - 1703/4, 1705/6, 1706/7, 1708/9, 667; 1 deel
        - 1709/10 - 1716/17, 668; 1 deel
          Rapport 1716/17 in fragment.
          Voorplat vermeldt: "...eyndigt anno 1718 ".
        - 1719/20 - 1728/9, 1730/1, 1731/2, 1733/4, 1737/8, 1738-9, 669; 1 deel
        - 1733/4 - 1746/7, 670; 1 deel
          Voor en achter fragmenten van voorgaande en volgende rapporten.
        - 1785/6 - 1787/8., 671; 1 band
          Voor stukken beteffende de "Eliza of New York" vgl. inv.nr. 1466 en inv.nr. 19A.
          Met uittreksels uit Patriase en Generale Missiven van Heren XVII en Gouverneur-Generaal en Raden en uit resoluties, genomen in Rade van Indië, betreffende de handel op Deshima, 1792 - 1794, en met stukken betreffende huur en bevrachting van het Amerikaanse schip "The Eliza of New York" voor een vaart naar Japan, 1797.
          Met een opschrift op de rug: "Japan 1785 - 1797 ".
          Blijkens een opschrift op het voorplat is dit stuk afkomstig uit het archief Hoge Regering Batavia. Vgl. hierover Inl. Par. 9 en 11.
        - 1788/9Met bijlagen en dubbel., 672; 2 delen
        - 1789-90 / 1791/2 Met bijlagen., 673; 1 band
          Met een staat, houdende opgave van uitgaande stukken aan Gouverneur-Generaal en Raden, 1787; met uittreksels uit Patriase en Generale Missiven en uit resoluties, genomen in Rade van Indië, betreffende de handel op Deshima, 1789 - 1792.
      - "Bevinding op de negotieboeken"; jaarlijkse rapporten van de Visitateur-Generaal te Batavia aan Gouverneur-Generaal en Raden over de boekhouding van de factorij te Deshima, met marginale aantekeningen van Gouverneur-Generaal en Raden., 1730/1 - 1805/6; 674-681
        - 1730/1 - 1739/40, 674; 1 lias
        - 1743/4 - 1748/9, 675; 1 lias
        - 1750/1, 676; 1 lias
        - 1753/4, 677; 1 lias
        - 1785 /6 - 1788/9, 678; 1 katern
        - 1789/90 - 1793/4, 679; 1 lias
        - 1795 - 1800. Afschrift. 1801., 680; 1 deel
        - 1801/2 - 1805/6, 681; 1 omslag
      - "Rapporten op de bevindinge der Japanse negotieboeken, van anno 1730/1 tot 1738/9, en de bevinding van 1742/3"; marginale aantekeningen, opgemaakt te Deshima, bij de rapporten van de Visitateur-Generaal alsvoren, over 1730/1 tot 1738/9, en diens rapporten over 1741/2 en 1742/3., 682; 1 band
      - "Verslagen van den handel"; jaarlijkse rapporten van het Opperhoofd aan regeringsautoriteiten te Batavia., 1799/1800 - 1841/2/; 683-716
        De nrs. 704-716 met tafel of index en jaarlijkse staten met opgave van door Japanse autoriteiten verlangde goederen.
        Vgl. inv. nrs. 528, 1407-1422.
        - 1799/1800, 683; 1 katern
        - 1800/1, 684; 1 katern
        - 1801/2, 685; 1 katern
        - 1802/3, 686; 1 katern
        - 1803/4Met dubbel., 687; 2 katerns
        - 1804/5, 688; 1 katern
        - 1805/6, 689; 1 katern
        - 1806/7, 690; 1 katern
        - 1817Met bijlagen., 691; 2 banden, 1 pak
        - 1818, 692; 1 deel
          Spoorloos sinds 1982.
        - 1819, 693; 1 deel
        - 1820, 694; 2 delen
        - 1821, 695; 1 deel
        - 1822, 696; 1 deel
        - 1823Met bijlagen., 697; 1 band, 2 delen
        - 1824, 698; 1 deel
        - 1825Met bijlagen., 699; 2 katerns, 1 band
        - 1826Met bijlagen., 700; 2 delen, 1 band
        - 1827Met bijlagen., 701; 1 band, 1 deel
        - 1828Met bijlagen., 702; 2 banden
        - 1829Met bijlagen., 703; 2 banden
        - 1830Met bijlagen., 704; 1 katern, 1 band
        - 1831Met bijlagen., 705; 2 banden
        - 1832Met bijlagen., 706; 1 band
        - 1833Met bijlagen., 707; 1 band
        - 1834Met bijlagen., 708; 1 band
        - 1835Met bijlagen., 709; 1 band
        - 1836Met bijlagen., 710; 1 band
        - 1837Met bijlagen., 711; 1 band
        - 1838Met bijlagen., 712; 1 band
        - 1839Met bijlagen., 713; 1 band
        - 1840Met bijlagen., 714; 1 band
        - 1841Met bijlagen in afschrift., 715; 1 katern
        - 1842Met bijlagen., 716; 2 banden
          Één band beschadigd.
      - Staat met opgave van goederen, door het Opperhoofd J. Specx aan zijn opvolger L. Camps overgedragen, met facturen van aangebrachte ladingen en aantekeningen betreffende de handel., 1620 - 1622; 717; 1 katern
      - "Transport van 's-Compagnies negotie"; staten met opgave van op Deshima aanwezige goederen en van het saldo kasgeld. Met dubbelen., 1749 - 1800; 718-755A; 42 katerns
        - 1749, 718
        - 1750, 719
        - 1751, 720
        - 1752, 721
        - 1754, 722
        - 1756, 723
        - 1757, 724
        - 1758, 725
        - 1759, 726
        - 1760, 727
        - 1761, 728
        - 1762, 729
        - 1763, 730
        - 1764, 731
        - 1765, 732
        - 1767, 733
        - 1769, 734
        - 1770, 735
        - 1771, 736
        - 1772, 737
        - 1773, 738
        - 1774, 739
        - 1775, 740
        - 1776, 741
        - 1777, 742
        - 1779, 743
        - 1780Met dubbel., 744
        - 1781, 745
        - 1783, 746
        - 1784, 747
        - 1785Met dubbel., 748
        - 1786Met dubbel., 749
        - 1787Met dubbel., 750
        - 1788, 751
        - 1789, 752
        - 1790, 753
        - 1792, 754
        - 1800, 755
        - 1803, 755A
      - "Generaale afreekening"; saldi van de Compagnie bij de Keizerlijke Geldkamer na aftrek van door de Nederlanders voor de handel gemaakte onkosten., 1764 - 1833; 756-757
        - 1764 - 1799, 756; 1 deel
        - 1800 - 1833Met bijlagen., 757; 1 band
      - Staten met opgave van op Deshima aanwezige goederen na afschrijving., 1790 - 1796; 758-760
        - 1790, 758; 1 deel
        - 1792, 759; 1 deel
        - 1794, 760; 1 deel
      - Facturen van ingekomen en uitgaande scheepsladingen. Ten dele afschriften., 1633 - 1666; 762-788; 27 delen
        - 1633 - 1634, 762
        - 1635 - 1637, 763
        - 1640, 764
        - 1641, 765
        - 1641 - 1642, 766
        - 1642 - 1643, 767
        - 1644, 768
        - 1644 - 1645, 769
        - 1646, 770
        - 1646 - 1647, 771
        - 1648, 772
        - 1649, 773
        - 1650, 774
        - 1651, 775
        - 1652, 776
        - 1653, 777
        - 1654, 778
        - 1655, 779
        - 1656, 780
        - 1657, 781
        - 1658, 782
        - 1659, 783
        - 1660, 784
        - 1661, 785
        - 1662, 786
        - 1665, 787
        - 1666, 788
      - Facturen van ingekomen scheepsladingen. Ten dele afschriften., 1670 - 1795; 789-814
        - 1670, 789; 1 band
        - 1671, 790; 1 deel
        - 1697, 791; 1 deel
          Op voorplat: "Aankomende facturen, 1697 - 1705 ".
        - 1698 - 1700, 792; 1 lias
          Enige stukken beschadigd.
        - 1701 - 1703, 1705, 793; 1 band
        - 1712 - 1728, 794; 1 pak
          Bestaat uit fragmenten van banden.
        - 1728 - 1745Met bijlagen., 795; 1 pak
        - 1746 - 1755Met bijlagen., 796A; 1 pak
        - 1755 - 1769Met bijlagen., 796B; 1 pak
        - 1770 - 1775Met bijlagen en dubbelen over 1770 - 1774., 797; 2 banden
        - 1776Met bijlagen., 798; 1 band
        - 1777Met bijlagen., 799; 1 band
        - 1778Met bijlagen., 800; 1 band
        - 1779Met bijlagen., 801; 1 band
        - 1780Met bijlagen., 802; 1 band
        - 1781Met bijlagen., 803; 1 band
        - 1783Met bijlagen., 804; 1 band
        - 1784Met bijlagen., 805
        - 1785Met bijlagen., 806; 1 band
        - 1786Met bijlagen., 807; 1 band
        - 1789Met bijlagen., 808; 1 omslag
        - 1790Met bijlagen., 809; 1 band
        - 1791Met bijlagen., 810; 1 band
        - 1792Met bijlagen., 811; 1 band
        - 1793Met bijlagen., 812; 1 band
        - 1794Met bijlagen., 813; 1 band
        - 1795Met bijlagen., 814; 1 band
      - Facturen van uitgaande scheepsladingen. Ten dele afschriften., 1621 - 1670; 815-816
        Vgl. inv.nr. 1425C.
        - 1621 - 1624, 815; 1 katern
        - 1670, 816; 1 stuk
      - Cognossementen van ingekomen scheepsladingen., 1712 - 1721; 817; 1 band
        Vgl. inv.nr. 1428B, noot.
      - Cognossementen van uitgaande scheepsladingen. Ten dele afschriften., 1645 - 1795; 818-822; 1 band
        - 1645 - 1661, 818; 1 deel
        - 1718 - 1745, 819; 1 deel
        - 1746 - 1748, 820; 1 katern
        - 1749 - 1752, 821; 1 katern
        - 1753-1754, 1756-1781, 1783-1790, 1792-1795, 822; 1 deel
      - Rapporten over ingekomen en uitgaande scheepsladingen., 1652 - 1775; 823-828
        - Staten, houdende opgave van goederen, door Chinese jonken te Nagasaki aangevoerd. 1652 - 1657, 823; 1 omslag
        - Staat, opgemaakt te Batavia, met opgave van naar Desshima te verzenden medicamenten. 1698 juni 4, 824; 1 stuk
        - Rapporten betreffende ingekomen en uitgaande scheepsladingen. Afschriften. 1772, 825; 1 katern
        - Rapporten betreffende ingekomen en uitgaande scheepsladingen. Afschriften. 1773, 826; 1 katern
        - Rapporten betreffende ingekomen en uitgaande scheepsladingen. Afschriften. 1774, 827; 1 katern
        - Rapporten betreffende ingekomen en uitgaande scheepsladingen. Afschriften. 1775, 828; 1 katern
      - Journalen. Met dubbelen., 1620/1 - 1807/8; 829-974; 150 delen
        - 1620 - 1624, 829
        - 1624 - 1626Met dubbel., 830
        - 1626 - 1628, 831
        - 1628 - 1633, 832
        - 1633, 833
        - 1633 - 1635, 834
        - 1635, 835
        - 1636, 836
        - 1637, 837
        - 1638, 838
        - 1639, 839
        - 1640, 840
        - 1641, 841
        - 1641 - 1642, 842
        - 1642 - 1643, 843
        - 1643 - 1644, 844
        - 1644 - 1645, 845
        - 1645 - 1646, 846
        - 1646 - 1647, 847
        - 1647 - 1648, 848
        - 1648 - 1649, 849
        - 1649 - 1650, 850
        - 1651 - 1652, 851
        - 1652 - 1653, 852
        - 1653 - 1654, 853
        - 1654 - 1655, 854
        - 1655 - 1656, 855
        - 1656 - 1657, 856
        - 1657 - 1659, 857
        - 1659 - 1660, 858
        - 1664 - 1665, 859
        - 1665 - 1666, 860
        - 1666 - 1667, 861
        - 1667 - 1668, 862
        - 1668 - 1669, 863
        - 1669 - 1670, 864
        - 1670 - 1671, 865
        - 1671 - 1672, 866
        - 1672 - 1673, 867
        - 1676 - 1677, 868
        - 1678 - 1679, 869
        - 1685 - 1686, 870
        - 1686 - 1687, 871
        - 1687 - 1688, 872
        - 1688 - 1689, 873
        - 1689 - 1690, 874
        - 1690 - 1691, 875
        - 1691 - 1692, 876
        - 1692 - 1693, 877
        - 1693 - 1694, 878
        - 1694 - 1965, 879
        - 1695 - 1696, 880
        - 1696 - 1697, 881
        - 1701 - 1702, 882
        - 1702 - 1703, 883
        - 1703 - 1704, 884
        - 1704 - 1705, 885
        - 1705 - 1706, 886
        - 1706 - 1707, 887
        - 1707 - 1708, 888
        - 1708 - 1709, 889
        - 1709 - 1710, 890
        - 1710 - 1711, 891
        - 1711 - 1712, 892
        - 1713 - 1714, 893
        - 1714 - 1715, 894
        - 1715 - 1716, 895
        - 1716 - 1717, 896
        - 1717 - 1718, 897
        - 1720 - 1721, 898
        - 1721 - 1722, 899
        - 1722 - 1723, 900
        - 1723 - 1724, 901
        - 1724 - 1725, 902
        - 1725 - 1726, 903
        - 1726 - 1727, 904
        - 1730 - 1731, 905
        - 1731 - 1732, 906
          Zeer beschadigd; met wormgaten en verpulverd.
        - 1732 - 1733, 907
        - 1733 - 1734, 908
        - 1734 - 1735, 909
        - 1736 - 1737, 910
        - 1738 - 1739, 911
        - 1739 - 1740, 912
        - 1740 - 1741, 913
        - 1741 - 1742, 914
        - 1742 - 1742, 915
        - 1743 - 1744, 916
        - 1744 - 1745, 917
        - 1745 - 1746, 918
        - 1746 - 1747, 919
        - 1747 - 1748, 920
        - 1748 - 1749, 921
        - 1749 - 1750, 922
        - 1750 - 1751, 923
        - 1751 - 1752, 924
        - 1752 - 1753, 925
        - 1753 - 1754, 926
        - 1754 - 1755, 927
        - 1755 - 1756, 928
        - 1756 - 1757, 929
        - 1757 - 1758, 930
        - 1758 - 1759, 931
        - 1759 - 1760, 932
        - 1760 - 1761, 933
        - 1761 - 1762, 934
        - 1762 - 1763, 935
        - 1763 - 1764, 936
        - 1764 - 1765Met dubbel., 937
        - 1765 - 1766, 938
        - 1766 - 1767, 939
        - 1722 - 1773, 940
        - 1773 - 1774, 941
        - 1774 - 1775, 942
        - 1775 - 1776, 943
        - 1776 - 1777, 944
        - 1777 - 1778, 945
        - 1778 - 1779, 946
        - 1779 - 1780, 947
        - 1780 - 1781, 948
        - 1781 - 1782, 949
        - 1782 - 1783, 950
        - 1783 - 1784, 951
        - 1784 - 1785, 952
        - 1785 - 1786, 953
        - 1786 - 1787, 954
        - 1787 - 1788, 955
        - 1788 - 1789, 956
        - 1789 - 1790, 957
        - 1790 - 1791, 958
        - 1791 - 1792, 959
        - 1792 - 1793Met dubbel., 960
        - 1793 - 1794, 961
        - 1794 - 1795, 962
        - 1796 - 1797, 963
        - 1797 - 1798, 964
        - 1798 - 1799, 965
        - 1799 - 1800Met dubbel., 966
        - 1800 - 1801, 967
        - 1801 - 1802, 968
        - 1802 - 1803, 969
        - 1803 - 1804, 970
        - 1804 - 1805, 971
        - 1805 - 1806, 972
        - 1806 - 1807, 973
        - 1807 - 1808, 974
      - Grootboeken. Met dubbelen., 1624/5 - 1807/8; 975-1120; 153 delen
        Met klappers, vanaf inv.nr. 989.
        - 1624 - 1626, 975
        - 1626 - 1628, 976
        - 1628 - 1633, 977
        - 1633 - 1635, 978
        - 1635, 979
        - 1636, 980
        - 1637, 981
        - 1638, 982
        - 1639, 983
        - 1640, 984
        - 1641, 985
        - 1641 - 1642, 986
        - 1642 - 1643, 987
        - 1643 - 1644, 988
        - 1644 - 1645, 989
        - 1645 - 1646, 990
        - 1646 - 1647, 991
        - 1647 - 1648, 992
        - 1648 - 1649, 993
        - 1649 - 1650, 994
        - 1651 - 1652, 995
        - 1653 - 1654, 996
        - 1654 - 1655, 997
        - 1655 - 1656, 998
        - 1656 - 1657, 999
        - 1657 - 1658, 1000
        - 1659 - 1660, 1001
        - 1664 - 1665, 1002
        - 1665 - 1666, 1003
        - 1666 - 1667, 1004
        - 1667 - 1668, 1005
        - 1668 - 1669, 1006
        - 1669 - 1670, 1007
        - 1670 - 1671, 1008
        - 1672 - 1673, 1009
        - 1676 - 1677, 1010
        - 1677 - 1678, 1011
        - 1678 - 1679, 1012
        - 1685 - 1686, 1013
        - 1686 - 1687, 1014
        - 1687 - 1688, 1015
        - 1688 - 1689, 1016
        - 1689 - 1690, 1017
        - 1690 - 1691, 1018
        - 1691 - 1692, 1019
        - 1692 - 1693, 1020
        - 1693 - 1694, 1021
        - 1694 - 1695, 1022
        - 1695 - 1696, 1023
        - 1696 - 1697, 1024
        - 1697 - 1698, 1025
        - 1698 - 1699, 1026
        - 1699 - 1700, 1027
        - 1701 - 1702, 1028
        - 1702 - 1703, 1029
        - 1703 - 1704, 1030
        - 1704 - 1705, 1031
        - 1705 - 1706, 1032
        - 1706 - 1707, 1033
        - 1707 - 1708, 1034
        - 1708 - 1709, 1035
        - 1709 - 1710, 1036
        - 1710 - 1711, 1037
        - 1711 - 1712, 1038
        - 1713 - 1714, 1039
        - 1714 - 1715, 1040
        - 1715 - 1716, 1041
        - 1716 - 1717, 1042
        - 1717 - 1718, 1043
        - 1720 - 1721, 1044
        - 1721 - 1722, 1045
        - 1722 - 1723, 1046
        - 1723 - 1724, 1047
        - 1724 - 1725, 1048
        - 1725 - 1726, 1049
        - 1726 - 1727, 1050
        - 1730 - 1731, 1050A
        - 1731 - 1732, 1051
          Zeer beschadigd; verpulverd.
        - 1732 - 1733, 1052
        - 1733 - 1734, 1053
        - 1734 - 1735, 1054
        - 1735 - 1736, 1055
        - 1736 - 1737, 1056
        - 1738 - 1739, 1057
        - 1739 - 1740, 1058
        - 1740 - 1741, 1059
        - 1741 - 1742, 1060
        - 1742 - 1743, 1061
        - 1744 - 1745, 1062
        - 1745 - 1746, 1063
        - 1746 - 1747, 1064
        - 1747 - 1748, 1065
        - 1748 - 1749, 1066
        - 1749 - 1750, 1067
        - 1750 - 1751, 1068
        - 1751 - 1752, 1069
        - 1752 - 1753, 1070
        - 1753 - 1754, 1071
        - 1754 - 1755, 1072
        - 1755 - 1756, 1073
        - 1756 - 1757, 1074
        - 1757 - 1758, 1075
        - 1758 - 1759, 1076
        - 1759 - 1760, 1077
        - 1760 - 1761, 1078
        - 1761 - 1762, 1079
        - 1762 - 1763, 1080
        - 1763 - 1764, 1081
        - 1764 - 1765, 1082
        - 1765 - 1766, 1083
        - 1771 - 1772, 1084
        - 1772 - 1773, 1085
        - 1773 - 1774, 1086
        - 1774 - 1775, 1087
        - 1775 - 1776, 1088
        - 1776 - 1777, 1089
        - 1777 - 1778, 1090
        - 1778 - 1779, 1091
        - 1779 - 1780, 1092
        - 1780 - 1781, 1093
        - 1781 - 1782, 1094
        - 1782 - 1783, 1095
        - 1783 - 1784, 1096
        - 1784 - 1785Met dubbel., 1097
        - 1785 - 1786, 1098
        - 1786 - 1787, 1099
        - 1787 - 1788, 1100
        - 1788 - 1789, 1101
        - 1789 - 1790, 1102
        - 1790 - 1791, 1103
        - 1791 - 1792, 1104
        - 1792 - 1793Met dubbel., 1105
        - 1793 - 1794, 1106
        - 1794 - 1795, 1107
        - 1796 - 1797, 1108
        - 1797 - 1798, 1109
        - 1798 - 1799, 1110
        - 1799 - 1800, 1111
        - 1800, 1112
        - 1800 - 1801Met dubbel., 1113
        - 1801 - 1802Met dubbel., 1114
        - 1802 - 1803Met dubbel., 1115
        - 1803 - 1804, 1116
        - 1804 - 1805Met dubbel., 1117
        - 1805 - 1806, 1118
        - 1806 - 1807, 1119
        - 1807 - 1808, 1120
      - "Japans Rendement"; "Extracten uit de negotieboeken"; staten met opgave van in- en verkoopprijzen van ingevoerde goederen en van winst respectievelijk verlies hierop in procenten. Met dubbelen., 1686 - 1822; 1121-1157; 42 delen of katerns
        Vgl. inv.nr. 47.
        - 1686 - 1743, 1121
        - 1746 - 1747, 1122
          Modelrendement, opgemaakt te Batavia.
        - 1747 - 1748, 1123
        - 1748 - 1749, 1124
        - 1749 - 1750, 1125
        - 1751 - 1752, 1126
        - 1752 - 1753, 1127
        - 1753 - 1754, 1128
        - 1755 - 1756, 1129
        - 1757 - 1758, 1130
        - 1758 - 1759, 1131
        - 1759 - 1760, 1132
        - 1760 - 1761, 1133
        - 1761 - 1762, 1134
        - 1762 - 1763, 1135
        - 1763 - 1764, 1136
        - 1764 - 1765, 1137
        - 1765 - 1766, 1138
        - 1766 - 1767, 1139
        - 1767 - 1768, 1140
        - 1768 - 1769, 1141
        - 1769 - 1770, 1142
        - 1770 - 1771, 1143
        - 1771 - 1772, 1144
        - 1772 - 1773, 1145
        - 1773 - 1774, 1146
        - 1775 - 1776Met dubbel., 1147
        - 1776 - 1777, 1148
        - 1777, 1149
        - 1777 - 1778, 1150
        - 1778 - 1779, 1151
        - 1779 - 1780, 1152
        - 1780 - 1781, 1153
        - 1781 - 1782, 1154
        - 1782 - 1783, 1155
        - 1800 - 1822Afschriften., 1156
        - 1802 - 1803Met 4 dubbelen., 1157
      - Verkoopstaten van ingevoerde goederen., 1727 - 1745; 1158; 1 pak
      - Verkoopstaten van ingevoerde Kambanggoederen., 1721 - 1747; 1159-1160
        Vgl. voor de Kambanghandel Inl. Par. 8.
        - 1721 - 1722, 1726, 1159; 1 omslag
          Fragmenten.
        - 1747Met 2 dubbelen., 1160; 3 katerns
      - "Specificatie...Jedosche en Nangasaquische geschenken"; rekeningen van de hofreizen naar Edo en van geschenken overgedragen aan Japanse autoriteiten te Edo en Nagasaki. Met dubbelen., 1642/3 -1818; 1161-1305; 152 katerns
        Zie ook inv.nr. 1466A.
        Vgl. voor de rekeningen van de hofreizen van 1809 e.v. de bijlagen bij inv. nrs. 1430D e.v. en voor de rekeningen van de geschenken van 1810 e.v. de bijlagen bij inv. nrs. 1431B. e.v.
        - 1642 - 1643, 1161
        - 1643 - 1644, 1162
        - 1644 - 1645, 1163
        - 1645 - 1646, 1164
        - 1646 - 1647, 1165
        - 1647 - 1648, 1166
        - 1649 - 1650, 1167
        - 1650, 1168
          Extra rekening van onkosten, in Edo gemaakt door enige Compagniesdienaren.
        - 1650 - 1651, 1169
        - 1651 - 1652, 1170
        - 1652 - 1653, 1171
        - 1653 - 1654, 1172
        - 1654 - 1655, 1173
        - 1655 - 1656, 1174
        - 1656 - 1657, 1175
        - 1657 - 1658, 1176
        - 1658 - 1659, 1177
        - 1659 - 1660, 1178
        - 1660 - 1661, 1179
        - 1661 - 1662, 1180
        - 1662 - 1663, 1181
        - 1663 - 1664, 1182
        - 1664 - 1665, 1183
        - 1665 - 1666, 1184
        - 1666 - 1667, 1185
        - 1667 - 1668, 1186
        - 1668 - 1669, 1187
        - 1669 - 1670, 1188
        - 1670 - 1671, 1189
        - 1671 - 1672, 1190
        - 1673, 1191
        - 1674, 1192
        - 1675, 1193
        - 1676, 1194
        - 1677, 1195
        - 2678, 1196
        - 1679, 1197
        - 1680, 1198
        - 1682, 1199
        - 1684, 1200
        - 1687, 1201
        - 1690, 1202
        - 1691, 1203
        - 1692, 1204
        - 1693, 1205
        - 1694, 1206
        - 1695, 1207
        - 1696, 1208
        - 1697, 1209
        - 1698, 1210
        - 1700, 1211
        - 1701, 1212
        - 1704, 1213
        - 1705, 1214
        - 1706, 1215
        - 1707, 1216
        - 1708, 1217
        - 1710, 1218
        - 1711, 1219
        - 1712, 1220
        - 1713, 1221
        - 1714, 1222
        - 1715, 1223
        - 1716, 1224
        - 1717, 1225
        - 1718, 1226
        - 1719, 1227
        - 1720, 1228
        - 1721, 1229
        - 1722, 1230
        - 1724, 1231
        - 1725, 1232
        - 1726, 1233
        - 1727, 1234
        - 1728, 1235
        - 1730, 1236
        - 1731, 1237
        - 1732, 1238
        - 1735, 1239
        - 1736, 1240
        - 1737, 1241
        - 1738, 1242
        - 1739, 1243
        - 1740, 1244
        - 1741, 1245
        - 1745, 1246
        - 1747, 1247
        - 1748, 1248
        - 1749, 1249
        - 1750, 1250
        - 1751, 1251
        - 1753, 1252
        - 1754, 1253
        - 1755, 1254
        - 1756, 1255
        - 1757, 1256
        - 1758, 1257
        - 1759, 1258
        - 1760, 1259
        - 1761, 1260
        - 1762, 1261
        - 1763, 1262
        - 1764, 1263
        - 1765, 1264
        - 1766, 1265
        - 1767, 1266
        - 1768, 1267
        - 1769, 1268
        - 1770, 1269